【裁判字號】    95,金訴,1
【裁判日期】    950228
【裁判案由】    洗錢防制法等
【裁判全文】
臺灣花蓮地方法院刑事判決               95年度金訴字第1號
公  訴  人  臺灣花蓮地方法院檢察署檢察官
被      告  庚○○
上列被告因洗錢防制法等案件，經檢察官提起公訴（94年度核退
偵字第304號、94年度偵緝字第246號），及函請併案（台灣台中
地方法院檢察署94年度偵字第 20445號、台灣板橋地方法院檢察
署94年度偵字第 16202號、台灣士林地方法院檢察署94年度偵字
第8681號），經本院合議庭裁定改行簡式審判程序後，判決如下
：
    主  文
庚○○掩飾他人因重大犯罪所得財物，處有期徒刑捌月，緩刑肆
年。
所得財物新台幣陸仟元沒收，如全部或一部不能沒收時，以其財
產抵償之。
    事實及理由
一、犯罪事實：
    庚○○明知提供自己之金融機構帳戶供不明人士使用，足供
    他人掩飾或隱匿其犯常業詐欺等重大犯罪所得財物之用，竟
    仍基於幫助他人實施常業詐欺之不確定故意，於民國94年 1
    月25日，分別至國泰世華商業銀行竹城分行開立0000000000
    00號帳戶及金融卡使用，至第一商業銀行竹東方行開立0000
    0000000號帳戶及金融卡使用後，於94年1月間某日，在新竹
    縣竹東鎮某處，將上開帳戶，以每1帳戶搭配金融卡1張價值
    新台幣（下同）3000元， 2本共6000元之價格出售予年籍不
    詳之成年人，以供犯罪集團掩飾渠等因犯常業詐欺等重大犯
    罪所得之財物。收受上開存摺及金融卡之詐欺集團，即為下
    述常業詐欺犯行：(1)於94年 1月27日，在奇摩拍賣網站佯稱
    拍賣手機，丙○○不疑有他，陷於錯誤，乃以9100元參與投
    標後得標，並於94年 1月28日上午11時52分許，在花蓮市○○街17號第一信用合作社，以提款機將得標款9100元匯款至
    被告上開國泰世華銀行帳戶內，(2)於94年 1月27日，在奇摩
    拍賣網站佯稱拍賣SONY T1 數位相機，丁○○不疑有他，陷
    於錯誤，乃以10000元購買，並於94年1月28日，以提款機將
    1 半價金5000元匯款至被告上開國泰世華銀行帳戶內，(3)於
    94年1 月27日、94年2月1日、94年2月3日，在奇摩拍賣網站
    佯稱拍賣PS2 遊戲機，乙○○、己○○、鍾博仁、戊○○均
    不疑有他，陷於錯誤，乃各以6000元、6450元、6900元、64
    50元參與投標，並均分別得標，乙○○於94年1 月27日匯款
    6000元至被告上開國泰世華商業銀行帳戶內；己○○於94年
    2月2日下午4時30分許，在臺北市○○區○○路150號台北銀
    行之自動提款機，將得標款及購買遊戲軟體之價金共8250元
    匯款至被告上開第一銀行商業帳戶內；鍾博仁於94年2月4日
    下午3 時15分許，在基隆市○○街7-11便利商店內，以中國
    信託商業銀行自動提款機，將得標款6900元匯款至被告上開
    第一銀行帳戶內；戊○○於94年2月3日下午3時6分許，以花
    蓮區中小企業銀行提款機，匯款6450元至被告上開第一商業
    銀行帳戶內。嗣因丙○○、丁○○、乙○○、己○○、鍾博
    仁、戊○○等人均未收到所購買之上開物品，始知被騙而報
    警處理。
二、證據：
    (一)被告於偵查及本院之自白。
    (二)被害人鍾博仁、己○○於警詢及偵查中之證述、丙○○、
      丁○○、戊○○、乙○○於警詢時之證述。
    (三)奇摩拍賣網頁資料數份、鍾博仁、乙○○、己○○存摺影
      本各 1份、第一商業銀行竹東分行函暨所附開戶資料及存
      款明細分類帳等資料、國泰世華銀行竹城分行函暨所附開
      戶資料及帳戶交易明細查詢、自動提款機交易明細表 2張
      、存戶交易明細表 2張。
三、起訴書雖認被告係犯刑法第 340條常業詐欺罪嫌及洗錢防制
    法第9條第3項常業洗錢罪嫌，然業經蒞庭檢察官當庭更正起
    訴事實及起訴法條為刑法第 30條、第340條幫助常業詐欺罪
    嫌及刑法第30條、洗錢防制法第9條第2項幫助洗錢罪嫌。惟
    查被告既可預見其所交付之存摺及金融卡可能供為常業詐欺
    犯罪之被害人匯款所用，並作為掩飾或隱匿常業詐欺集團犯
    罪所得款項之用，而常業詐欺集團嗣後利用該帳戶，實施常
    業詐欺犯罪，並藉該帳戶掩飾犯罪所得款項，又不違背被告
    本意，核被告所為，係犯刑法第 30條、第340條幫助常業詐
    欺罪及洗錢防制法第2條第2款之掩飾他人因重大犯罪所得財
    物之洗錢罪，應依同法第9條第2項處罰（最高法院92年度台
    上字第5781號、94年度台非字第 185號判決可資參照），蒞
    庭檢察官認定為幫助洗錢罪之法條仍應予變更。被告交付存
    摺予詐欺集團使用之一行為同時觸犯幫助常業詐欺罪及洗錢
    罪，為一行為觸犯數罪名之想像競合關係，應從一重之洗錢
    罪處斷。又被告於偵審中均自白犯行，爰依洗錢防制法第 9
    條第5項減輕其刑。
四、末查被告前未曾受有期徒刑以上刑之宣告，此有臺灣高等法
    院被告前案紀錄表在卷可參，其因經濟狀況不佳，短於思慮
    ，致觸犯本案犯行，於犯罪後，坦承犯行，深表悔意，認被
    告經此偵審科刑之教訓後，當知所警惕，信無再犯之虞，本
    院認前開對被告所宣告之刑，以暫不執行為適當，爰宣告緩
    刑4年。
五、依刑事訴訟法第451之1 條第4項但書、第299條第1項前段、
    第300 條、第273條之1第1項、第310條之2、第454條，洗錢
    防制法第9條第2項、第5項、第12條第1項，刑法第11條前段
    、第30條第1項前段、第2項、第340條、第55條、第74條第1
    款，判決如主文。
六、如不服本判決，得於收受判決正本後10日內，向本院提起上
    訴（須附繕本）。
本案經檢察官甲○○到庭執行職務
中    華    民    國    95    年    2     月    28    日
                        臺灣花蓮地方法院刑事第一庭
                                    法  官  李世華
上列正本證明與原本無異。
如對本判決不服，應於送達後10日內，向本院提出上訴狀。（應
抄附繕本）
                                    書記官  李閔華
中    華    民    國    95    年    3     月    1     日


司法院資訊處製作；財團法人民間司法改革基金會備份。
